# 请教陈版主，为取得政府补贴而发生的费用如何反应

提问人：luoxue3344 时间：2017-04-25 11:18:47
请教陈版主，这边是一个新三板企业，现在想要转版，由于企业毛利不高，所以在控制费用，现在有这样一个疑问，企业每年都会取得一些政府补助收入，但是想要取得这些政府补助要发生一些费用，比如：会议费、差旅费、聘请专家、委托研发等，这些费用一般会计入管理费用中，但是取得的政府补贴则会计入营业外收入中，这样就造成，扣非之后的利润较低，由于申报上主要看扣非和非扣非孰低，所以想请教，有什么好的办法平衡这部分么？

回答人：chenyiwei
既然想IPO，那就规范化处理，政府补助列入非经常性损益，此类为取得补助而发生的费用（即使能够证明与补助的取得直接相关）
在发生时计入管理费用并且不作为非经常性损益。 这类支出往往是灰色支出，应当尽可能淡化处理。 总之一点，在现在IPO严格监管的高压态势下，谨慎为妙，不要采用不谨慎甚至粉饰报表的处理方式，否则一方面拖累自身IPO进程，也害了中介机构。